---
title: "Analisis diversidad aves robledal"
date: "`r Sys.Date()`"
output: rmdformats::robobook
editor_options: 
  chunk_output_type: console
---

```{r setup, echo=FALSE, cache=FALSE}
library(knitr)
library(rmdformats)

## Global options
options(max.print="75")
opts_chunk$set(echo=FALSE,
	             cache=FALSE,
               prompt=FALSE,
               tidy=TRUE,
               comment=NA,
               message=FALSE,
               warning=FALSE)
opts_knit$set(width=100)

options(knitr.table.format = "html") 
```

```{r, echo=FALSE}
library(tidyverse)
library(here)
library(DT)
library(ggpubr)
library(vegan)
library(ggplot2)
library(gtsummary)
library(biostat)
library(rcompanion)
library(FSA)
library(kableExtra)
```

## Preparar datos 
- Quitamos los que no son dispersantes
- Datos desde 2010 hasta 2017 

```{r}
# read data
transectos_qp <- read_csv(here::here("data/transectos_qp.csv")) %>% 
  mutate(area_ha = (100*longitud)/10000) %>% dplyr::select(-id)

df <- read_csv(here::here("data/dispersantes_qp.csv")) %>% inner_join(transectos_qp) %>% 
  mutate(loc = case_when(
    str_detect(nombre, "Cáñar") ~ "CAN", 
    str_detect(nombre, "Dílar") ~ "DIL",
    str_detect(nombre, "Hornillo") ~ "GEN",
    str_detect(nombre, "Camarate") ~ "CAM"
  )) 

# Quitamos los no dispersantes 
# Datos desde 2010 

disp <- df %>% 
  filter(!specie %in% c("Valor nulo", "Accipiter gentilis", "Accipiter nisus", "Falco tinnunculus", "Athene noctua", "Alectoris rufa")) %>% 
  filter(year>2009) %>% 
  filter(year < 2018)

df %>% filter(str_detect(specie, "Garr*")) %>% 
  write_csv(here::here("data/garrulus.csv"))

```


## Análisis de la diversidad por sitio

- Calculamos la diversidad por sitio para cada año
- Analizamos si existen diferencias para la diversidad entre sitios (Kruskal-Wallis) y hacemos comparaciones entre sitios (Dunn test)

```{r}
ab <- disp %>% 
  mutate(sp = str_replace(specie, " ", ".")) %>% 
  group_by(loc, sp, year, area_ha) %>% 
  summarise(abundancia = sum(numero)) %>% 
  dplyr::select(loc, abundancia)

density <- ab %>% 
  pivot_wider(names_from = year, values_from=abundancia, names_prefix = "y", values_fill = 0)


years <- c("y2010","y2011","y2012","y2013","y2014","y2015","y2016","y2017")

out_h <- data.frame() 

for (y in years){ 
  
  vars <- c("sp", "loc", y) 

  aux <- density %>% dplyr::select(all_of(vars)) %>% 
    pivot_wider(names_from = sp, values_from = y, values_fill = 0) %>% 
    column_to_rownames(var = "loc")
  
  h <- vegan::diversity(aux) 
  h$year <- y
  out_h <- rbind(out_h, h)
  
}


diversidad <- out_h %>% pivot_longer(!year, names_to = "loc") %>% 
  mutate(year = as.numeric(substring(year,2)))

# Para ordenar 
diversidad$loc <- factor(diversidad$loc, levels = c("CAM", "GEN", "DIL", "CAN"))
```

```{r}
# Ojo he quitado un outlier en CAM (year =2012)
se <- function (x) sd(x, na.rm=TRUE)/sqrt(length(x))

diversidad_c <- diversidad %>% 
  filter(!(year == 2012 & loc == "CAM"))

diversidad_c %>% 
  dplyr::select(loc, Diversidad = value) %>% 
  tbl_summary(by = loc,
              statistic = list(all_continuous() ~ "{mean} \u00B1 {se} ({min}, {max})"), 
              digits = list(everything() ~ 2), 
              missing = "no")
  # modify_header(stat_by = "**{level}**")  %>% 
  # modify_footnote(update = everything() ~ NA)



```

### Analisis ANOVA no parametrico (KW) y multiple comparison (Wilcox-Test)

Existen varias aproximaciones, para las comparacioens *post hoc*. Me decido por Wilcoxon test (ver [esto](http://www.sthda.com/english/articles/24-ggpubr-publication-ready-plots/76-add-p-values-and-significance-levels-to-ggplots/)). Utilizamos la corrección "holm".


```{r, echo=TRUE}
kruskal.test(value ~ loc, data = diversidad)
```

```{r}
knitr::kable(compare_means(value ~ loc, diversidad, p.adjust.method = "holm")) %>% kable_styling()
```

```{r}
my_comparisons <- list( c("CAM", "CAN"), c("CAM", "DIL"), c("CAM", "GEN"), 
                        c("CAN", "DIL"), c("CAN", "GEN"), c("DIL", "GEN"))

plot_diversidad <- ggboxplot(diversidad_c, 
                             x = "loc", 
                             y = "value", palette = "jco", color = "loc") + 
  ylab("Diversidad") + stat_compare_means(label.y=1.5, label.x = "CAM") 

plot_diversidad + stat_compare_means(comparisons = my_comparisons, 
                                     aes(label = ..p.signif..)) 

```


```{r}
div_letras <- 
make_cld(
  compare_means(value ~ loc, diversidad, p.adjust.method = "holm") %>% 
  unite("Comparison", group1:group2, sep = " - ", remove = FALSE) %>% 
  rename(p.adjust = p.adj) %>% 
    as.data.frame()
) %>% 
  dplyr::select(loc = group, letras = cld) %>% 
  inner_join((
    diversidad %>% group_by(loc) %>% summarise(value = max(value))))


plot_diversidad + geom_text(data = div_letras, 
                            aes(y = value + 0.2, x = loc, label = letras))

```


## Análisis de la abundancia total

- Calculamos la abundancia total (ind/10 ha) por sitio para cada año
- Analizamos si existen diferencias para la abundancia total entre sitios (Kruskal-Wallis) y hacemos comparaciones entre sitios (Dunn test)

```{r}
areas <- df %>% dplyr::select(loc, area_ha) %>% unique()

aux_density <- density %>% 
  pivot_longer(y2010:y2017, names_to = "year") %>% 
  inner_join(areas) 

density_ha <- aux_density %>% 
  mutate(ab_ha = (value / area_ha*10))

densidad_total <- density_ha %>% 
  group_by(loc, year) %>% 
  summarise(ab_ha_total = sum(ab_ha)) 
  
  
# Para ordenar 
densidad_total$loc <- factor(densidad_total$loc, levels = c("CAM", "GEN", "DIL", "CAN"))


densidad_total_c <- densidad_total %>% 
  filter(!(year == "y2012" & loc == "CAM"))

densidad_total_c  %>% 
  dplyr::select(loc, Densidad = ab_ha_total) %>% 
  tbl_summary(by = loc,
              statistic = list(all_continuous() ~ "{mean} \u00B1 {se} ({min}, {max})"), 
              digits = list(everything() ~ 2), 
              missing = "no")
  # modify_header(stat_by = "**{level}**")  %>% 
  # modify_footnote(update = everything() ~ NA)
``` 


```{r, echo=TRUE}
kruskal.test(ab_ha_total ~ loc, data = densidad_total)
```

```{r}
knitr::kable(compare_means(ab_ha_total ~ loc, densidad_total, p.adjust.method = "holm")) %>% kable_styling()
```


```{r}
plot_abundancia <- ggboxplot(densidad_total, 
                             x = "loc", 
                             y = "ab_ha_total", palette = "jco", color = "loc") + 
  ylab("Densidad (n/ha * 10)") + stat_compare_means(label.y=400, label.x = "CAM") 

plot_abundancia + stat_compare_means(comparisons = my_comparisons, 
                                     aes(label = ..p.signif..)) 

```

```{r}
den_letras <- 
make_cld(
  compare_means(ab_ha_total ~ loc, densidad_total, p.adjust.method = "holm") %>% 
  unite("Comparison", group1:group2, sep = " - ", remove = FALSE) %>% 
  rename(p.adjust = p.adj) %>% 
    as.data.frame()
) %>% 
  dplyr::select(loc = group, letras = cld) %>% 
  inner_join((
    densidad_total %>% group_by(loc) %>% summarise(ab_ha_total = max(ab_ha_total))))


plot_abundancia + geom_text(data = den_letras, 
                            aes(y = ab_ha_total + 10, x = loc, label = letras))
```



## Riqueza total
```{r}
# Riqueza total 
riq <- aux_density %>% 
  dplyr::select(sp, loc) %>% unique() %>% group_by(loc) %>% count()

knitr::kable(riq) %>% kable_styling()
```

## Indice de dominancia de Simpson 

- Calculamos lel índice de dominancia de simpson por sitio para cada año
- Analizamos si existen diferencias para este indice entre sitios (Kruskal-Wallis) y hacemos comparaciones entre sitios (Dunn test)

```{r}
years <- c("y2010","y2011","y2012","y2013","y2014","y2015","y2016","y2017")

out_s <- data.frame() 

for (y in years){ 
  
  vars <- c("sp", "loc", y) 

  aux <- density %>% dplyr::select(all_of(vars)) %>% 
    pivot_wider(names_from = sp, values_from = y, values_fill = 0) %>% 
    column_to_rownames(var = "loc")
  
  s <- 1 - vegan::diversity(aux, "simpson") 
  s$year <- y
  out_s <- rbind(out_s, s)
  
}

simpson <- out_s %>% pivot_longer(!year, names_to = "loc") %>% 
  mutate(year = as.numeric(substring(year,2)))


```


```{r}
# Para ordenar 
simpson$loc <- factor(simpson$loc, levels = c("CAM", "GEN", "DIL", "CAN"))

simpson_c <- simpson %>% 
  filter(!(year == 2012 & loc == "CAM"))

simpson_c  %>% 
  dplyr::select(loc, simpson = value) %>% 
  tbl_summary(by = loc,
              statistic = list(all_continuous() ~ "{mean} \u00B1 {se} ({min}, {max})"), 
              digits = list(everything() ~ 2), 
              missing = "no")
  # modify_header(stat_by = "**{level}**")  %>% 
  # modify_footnote(update = everything() ~ NA)
```


```{r, echo=TRUE}
kruskal.test(value ~ loc, data = simpson)
```

```{r}
knitr::kable(compare_means(value ~ loc, data = simpson, p.adjust.method = "holm")) %>% kable_styling()
```


```{r}
plot_simpson <- ggboxplot(simpson, 
                             x = "loc", 
                             y = "value", palette = "jco", color = "loc") + 
  ylab("Indice de Simpson") + stat_compare_means(label.y=.3, label.x = "CAM") 

plot_simpson + stat_compare_means(comparisons = my_comparisons, 
                                     aes(label = ..p.signif..)) 

```

```{r}
sim_letras <- 
make_cld(
  compare_means(value ~ loc, simpson, p.adjust.method = "holm") %>% 
  unite("Comparison", group1:group2, sep = " - ", remove = FALSE) %>% 
  rename(p.adjust = p.adj) %>% 
    as.data.frame()
) %>% 
  dplyr::select(loc = group, letras = cld) %>% 
  inner_join((
    simpson %>% group_by(loc) %>% summarise(value = max(value))))


plot_simpson + geom_text(data = sim_letras, 
                            aes(y = value + 0.01, x = loc, label = letras))
```


## Indices de disimilaridad

- Computamos el índice de disimilaridad de Jaccard (ja) y de Morisita-Horn (ma). 

```{r}
ja_aux <- density %>% pivot_longer(y2010:y2017, names_to="ab") %>% 
  group_by(sp, loc) %>% 
  summarise(ab_avg = mean(value)) %>% 
  pivot_wider(names_from = sp, values_from = ab_avg, values_fill = 0) %>% 
    column_to_rownames(var = "loc")
  
  
jaccard  <- vegdist(ja_aux)

morisita.horn <- vegdist(ja_aux, "horn")


df_ja <- as.matrix(jaccard) %>% 
  as.data.frame() %>% 
  rename_all(function(x) paste0(x, "_ja")) %>% 
  rownames_to_column(var="loc") 


df_mori <- as.matrix(morisita.horn) %>% 
  as.data.frame() %>% 
  rename_all(function(x) paste0(x, "_mh")) %>% 
  rownames_to_column(var="loc")

dis <- df_ja %>% inner_join(df_mori)


dis_aux <- dis %>% 
  pivot_longer(!loc, names_to = "variable") %>% 
  filter(value != 0) %>% 
  mutate(
    loc2 = substring(variable, 1,3), 
    variable = substring(variable, 5) 
  )


dis_aux %>% ggplot(aes(x=loc2, y=value, fill=variable)) +
  geom_bar(stat="identity", position = "dodge") + 
  facet_wrap(~loc) +
  theme_bw()


dis_aux %>% filter(variable == "ja") %>% 
  ggplot(aes(loc2, y = value)) + 
  geom_bar(stat="identity") + coord_polar() + facet_wrap(~loc)
```

## Analizar diferencias para cada especie entre sitios

Primero analizamos cuantas especies están presentes en mas de un sitio

```{r}
# Ver las especies que están presentes en solo 1 sitio 
sp_sitios <- density_ha %>% 
  group_by(sp, loc) %>% 
  count() %>% 
  pivot_wider(names_from = loc, values_from = n) 

sp_sitios$cuantos_sitios <- 4 - rowSums(is.na(sp_sitios))

gghistogram(sp_sitios, x="cuantos_sitios", y = "..count..", 
            xlab = "Localidades presentes", 
            ylab = "Especies",
            fill = "lightgray", color = "black") + 
  geom_text(stat='count', aes(label=..count..), vjust=-1, hjust=.5)
```

Del total de `r nrow(sp_sitios)` analizadas encontramos que hay `r sp_sitios %>% filter(cuantos_sitios == 1) %>% nrow()` especies que están presentes solo en un sitio. 


```{r}
especies_kw <- sp_sitios %>% filter(cuantos_sitios > 1) %>% dplyr::select(sp)

se <- function(x) sd(x, na.rm=TRUE)/sqrt(length(x))

# Mean and SE values (ab_ha)
s <- density_ha %>% 
  group_by(sp, loc) %>% 
  summarise(
    mean = round(mean(ab_ha, na.rm = TRUE),3),
    se = round(sd(ab_ha, na.rm=TRUE)/sqrt(length(ab_ha)),3)
  ) %>% 
  unite("ab", mean:se, sep = " ± ", na.rm = TRUE, remove = TRUE) 


# Compute KW 
kw <- density_ha %>% 
  filter(sp %in% especies_kw$sp) %>% 
  group_by(sp) %>% 
  group_modify(
    ~broom::tidy(kruskal.test(ab_ha ~ loc, data=.x))) %>% 
  mutate(parameter = as.character(parameter), 
         statistic = round(statistic, 2),
         p.value = round(p.value, 4)) %>% 
  dplyr::select(-method)


# Compute differences post-hocs 
posthoc <- density_ha %>% 
  filter(sp %in% especies_kw$sp) %>% 
  dplyr::select(sp, loc, ab_ha)

las_especies <- especies_kw$sp

out.letra <- data.frame()
for (i in seq_along(las_especies)){
  
  df <- posthoc %>% filter(sp == las_especies[i])
  
  m <- pairwise.wilcox.test(df$ab_ha, df$loc, exact=FALSE) 
  l <- biostat::make_cld(m) %>% 
     dplyr::select(loc=group, letra = cld) %>% 
    mutate(sp = las_especies[i])
  
  out.letra <- rbind(out.letra, l)
}
  
  
tabla_kw_sp <- s %>% left_join(out.letra) %>% 
  unite("ab", ab:letra, sep = " ") %>% 
  pivot_wider(names_from = loc, values_from = ab) %>% 
  left_join(kw, by="sp") %>% 
  relocate(sp, statistic:parameter, CAM:DIL)
```

A continuación se muestran los datos de abundancia ($\text{n ind} \cdot ha^{-1} \cdot 10$). Para cada especie se muestran los valores medios (con su error estandar) para cada población. Además se analiza para cada especie si existen diferencias entre las poblaciones (Kruskal Wallis) y posteriormente se analizan diferencias entre sitios (comparaciones múltiples, *posthoc*, usando test no paramétricos de Wilcoxon). Las diferentes letras indican para una especie diferencias entre localidades. 

```{r}
DT::datatable(tabla_kw_sp)
```

  
  
