---
title: "Analisis arrendajo"
date: "`r Sys.Date()`"
output: rmdformats::robobook
editor_options: 
  chunk_output_type: console
---

```{r setup, echo=FALSE, cache=FALSE}
library(knitr)
library(rmdformats)

## Global options
options(max.print="75")
opts_chunk$set(echo=FALSE,
	             cache=FALSE,
               prompt=FALSE,
               tidy=TRUE,
               comment=NA,
               message=FALSE,
               warning=FALSE)
opts_knit$set(width=100)

options(knitr.table.format = "html") 
```

```{r, echo=FALSE}
library(tidyverse)
library(here)
library(sf)
library(lubridate)
library(kableExtra)
library(ggpubr)
library(gtsummary)
```

# Explorar los datos de arrendajo 

- Calculamos los conteos realizados en cada fecha y en cada localidad 

```{r}
g <- read_csv(here::here("data/garrulus.csv")) %>% 
  mutate(date = as.Date(FECHA, format = "%m/%d/%Y")) 

d <- g %>% filter(year < 2020) %>% 
  group_by(loc, date) %>% 
  summarise(n = sum(n))

d %>% ggplot(aes(x=date, y=n)) + geom_point() + facet_wrap(~loc, ncol=1) + theme_light() 
```

- Ver las visistas en cada transecto para asignar valores 0 en aquellos transectos que se hayan realizado y no haya habido conteo de arrendajos

```{r}
df <- read_csv(here::here("data/dispersantes_qp_new.csv")) %>% 
  mutate(date = as.Date(FECHA, format = "%m/%d/%Y")) 

visitas <- df %>% group_by(loc, date) %>% 
  summarise(PK_VISITAS = unique(PK_VISITAS)) %>% 
  mutate(nvisitas = 1)

arrendajo <- visitas %>% 
  left_join(d, by = c("loc", "date")) %>% 
  replace_na(list(n = 0)) %>% 
  mutate(detected = ifelse(n > 0, "true", "false")) %>% 
  ungroup()


ggplot(arrendajo, aes(x=date, y=n)) + 
  geom_line() + 
  geom_point(aes(fill=detected), colour = "black", pch=21) +
  facet_wrap(~loc, ncol=1) + 
  scale_fill_manual(values = c("white", "black")) + 
  scale_x_date(breaks = "1 year", date_labels="%Y") + 
  theme_light()
```


## Comparar abundancia total anual entre poblaciones 

```{r}
transectos_qp <- read_csv(here::here("data/transectos_qp.csv")) %>% 
  mutate(area_ha = (100*longitud)/10000) %>% 
  dplyr::select(-id)

gg_loc <- arrendajo %>% 
  mutate(year = lubridate::year(date)) %>% 
  group_by(loc, year) %>% 
  summarise(n_arrendajos = sum(n)) %>% 
  inner_join(transectos_qp) %>% 
  mutate(ab = n_arrendajos/area_ha*10) %>% 
  dplyr::select(-longitud, -area_ha, -nombre) %>% 
  filter(year < 2020) 
  # filter(!(year == 2012 & loc == "CAM")) %>% 
  # filter(!(year == 2016 & loc == "CAM")) %>% 
  # filter(!(year == 2017 & loc == "CAM")) 

gg_locmod  <- gg_loc %>% ungroup() %>% 
  mutate(ab = ifelse(year == 2012 & loc == "CAM", NA,
                     ifelse(year == 2016 & loc == "CAM", NA,
                            ifelse(year == 2017 & loc == "CAM", NA, ab))))
  

ggplot(gg_locmod, aes(x=year, y = ab, colour=loc)) + 
  geom_point() + geom_line() + scale_x_continuous(breaks=2007:2019) +
  theme_light()

```

Tabla con los datos de abundancia (n individuos / 10 ha) de arrendajos a lo largo de la serie temporal

```{r}
se <- function (x) sd(x, na.rm=TRUE)/sqrt(length(x))
gg_locmod %>% 
  dplyr::select(loc, ab) %>% 
  filter(!is.na(ab)) %>% 
    tbl_summary(by = loc,
              statistic = list(all_continuous() ~ "{mean} \u00B1 {se} ({min}, {max})"), 
              digits = list(everything() ~ 2))
```

¿Existen diferencias entre poblaciones? 

```{r, echo=TRUE}
kruskal.test(ab ~ loc, data = gg_loc)
```

- No

## Evolución temporal 

```{r}
gg_avg <- gg_locmod %>% 
  group_by(year) %>% 
  summarise(mean = mean(ab, na.rm=TRUE), 
            sd = sd(ab, na.rm=TRUE),
            se = sd/sqrt(length(ab)))
  
gg_avg %>% 
  filter(year > 2008) %>% 
  ggplot(aes(x=year, y=mean)) +
  geom_errorbar(aes(ymin = mean - se, 
                    ymax = mean + se), width= .2) +
  geom_point(size = 3, shape = 21, fill="white") +
  scale_x_continuous(breaks=2007:2019) +
  theme_light() + 
  ylab("Abundancia Arrendajo (n ind / 10 ha)")

```


```{r, eval=FALSE}
# Transectos 
dicc_unidadesmuestreo <- read_csv(here::here("data/db_linaria/dicc_unidadesmuestreos.csv")) 
dicc_habitat <- read_csv(here::here("data/db_linaria/dicc_habitats.csv"))

dicc_unidadesmuestreo <- dicc_unidadesmuestreo %>% 
  full_join(dicc_habitat, by=c("dicc_habitat_id"="id")) %>% 
  dplyr::select(-dicc_habitat_id)
  
transectos <- read_csv(here::here("data/db_linaria/adis_transectos.csv")) %>% 
  dplyr::select(-created_at, -updated_at)

transectos <- transectos %>% inner_join(dicc_unidadesmuestreo, 
                         by = c("dicc_unidadesmuestreo_id" = "id")) %>% 
  dplyr::select(-dicc_unidadesmuestreo_id)

rm(dicc_habitat, dicc_unidadesmuestreo)


visitas <- read_csv(here::here("data/db_linaria/adis_visitas.csv"))
visitas_qp <- visitas %>% inner_join(transectos, by =c("adis_transecto_id"="id")) %>% 
  filter(habitat == "Robledal") %>% 
  mutate(loc = case_when(
    str_detect(nombre, "Cáñar") ~ "CAN", 
    str_detect(nombre, "Dílar") ~ "DIL",
    str_detect(nombre, "Hornillo") ~ "GEN",
    str_detect(nombre, "Camarate") ~ "CAM"
  )) %>% 
  mutate(date = ymd(as.Date(fechai, format="%Y-%m-%d"))) %>% 
  dplyr::select(id, date, loc) 


df <- visitas_qp %>% 
  left_join(d, by = c("loc", "date")) %>% 
  dplyr::select(-area_ha) %>% 
  replace_na(list(n = 0)) %>% 
  mutate(detected = ifelse(n > 0, "true", "false"))



nvisitas_year <- df %>% 
  group_by(year = floor_date(date, "year"), 
           loc) %>% 
  count() %>% 
  mutate(date = add_with_rollback(year, months(5))) %>% 
  rename(nvisitas = n) %>% 
  mutate(n = 20)

ggplot(df, aes(x=date, y=n)) + 
  geom_line() + 
  geom_point(aes(fill=detected), colour = "black", pch=21) +
  facet_wrap(~loc, ncol=1) + 
  scale_fill_manual(values = c("white", "black")) + 
  theme_light() +
  geom_text(data=nvisitas_year, 
             aes(x=date, y=n, label = nvisitas))
```

<!--
# Extraer hábitats de los transectos 

- Selecciono los transectos de robledal
- Genero un buffer de 1000 m a lo largo del transecto 
- Extraigo que ecosistemas están contenidos en el buffer, utilizando el mapa de ecosistemas de SN 

- Ojo hay un problema con los datos de GEN (el mapa de ecosistemas está "limitado" a SN), así cuando se hace el buffer, no tiene la misma superficie a lo largo de todo el transecto. Solución: usar datos de ecosistemas 1:10.000 de la REDIAM. 
--> 

```{r, eval=FALSE}
transectos <- st_read(here::here("data/geoinfo/transectos23030.shp"))
tqp <- read_csv(here::here("data/transectos_qp.csv"))

transectos_qp <- transectos %>% filter(id %in% tqp$id)
transectos_qpb <- st_buffer(transectos_qp, dist = 1000, endCapStyle="ROUND")
transectos_qpb2 <- st_buffer(transectos_qp, dist = 2000, endCapStyle="ROUND")

# Read SN ecosystems 
sn <- st_read("/Users/ajpelu/Google Drive/_phd/_geoinfo/ecosystems_sn/ecosystems_sn.shp")
b <- st_transform(transectos_qpb, 4326)
# b2 <- st_transform(transectos_qpb2, 4326)
sn <- st_transform(sn, 4326)

t <- st_transform(transectos_qp, 4326)

# Extract 
habitat <- st_intersection(b, st_make_valid(sn))
# habitat2 <- st_intersection(b2, st_make_valid(sn))
st_write(habitat, here::here("data/geoinfo/habitats_1000.shp"))
```



```{r, eval = FALSE}
habitat_df <- habitat %>% 
  mutate(area = st_area(habitat)) %>% 
  dplyr::select(id, nombre, dicc_habit, ecosystem, area) %>% st_drop_geometry() %>% 
  as.data.frame() %>% 
  mutate(aream2 = as.vector(area))


ht <- habitat_df %>% 
  group_by(id, nombre, ecosystem) %>% 
  summarise(area_ha = sum(aream2/10000)) %>% 
  mutate(loc = case_when(
    id == 2 ~ "CAN", 
    id == 4 ~ "DIL", 
    id == 9 ~ "GEN",
    id == 12 ~ "CAM"
  )) %>% ungroup() %>% 
  dplyr::select(loc, ecosystem, area_ha) %>% 
  pivot_wider(names_from = loc, values_from = area_ha) %>% 
  mutate(CANpct = CAN / sum(CAN, na.rm = TRUE)*100,
         DILpct = DIL / sum(DIL, na.rm = TRUE)*100,
         GENpct = GEN / sum(GEN, na.rm = TRUE)*100,
         CAMpct = CAM / sum(CAM, na.rm = TRUE)*100)


hts <- ht %>% dplyr::select(-CAN, -DIL, -CAM, -GEN) %>% 
  filter(!ecosystem %in% c("Aquatic systems", "High-mountain meadows")) %>% 
  column_to_rownames(var="ecosystem") %>% as.data.frame() %>% 
  dplyr::select(CANpct)


hts %>% 
  dplyr::filter(value >= 5) %>%
  mutate(loc = gsub("pct", "", loc_pct)) %>% 
  ggplot(aes(x=ecosystem, y = value, fill=loc)) + 
  geom_bar(stat = "identity", position = position_dodge2(0.9, preserve = "single")) +
  coord_flip() +
  theme_bw() 

```


